【裁判字號】    99,聲,34
【裁判日期】    990323
【裁判案由】    聲請命供訴訟費用擔保
【裁判全文】
臺灣臺南地方法院民事裁定                99年度聲字第34號
聲  請  人  奇晶光電股份有限公司
即  被  告
法定代理人  乙○○
聲  請  人  奇美電子股份有限公司
即  被  告
法定代理人  丙○○
共      同
訴訟代理人  蔡東賢  律師
            方金寶  律師
            張容綺  律師
相  對  人  Doosan Mecatec Co.,Ltd.
即  原  告
法定代理人  甲○○○○○○○○.
訴訟代理人  劉致慶  律師
            陳正和  律師
上列當事人間請求債務不履行等事件（本院99年度重訴字第27號
），被告聲請命原告供訴訟費用之擔保，本院裁定如下：
    主  文
原告應於本裁定送達後十四日內，以新台幣伍佰伍拾伍萬柒仟陸
佰壹拾元為被告供訴訟費用之擔保。
    理      由
一、本件聲請意旨略以：
(一)、依本件相對人即原告起訴狀所載，原告Doosan Mecatec Co.
    ,Ltd.（下稱：「Doosan公司」）係設址於南韓64 Sinchon-
    dong, Changwon City,Gyeongsangnamdo，其於中華民國並
    無住所、事務所及營業所，而相對人即原告Doosan公司請求
    之金額高達日圓5億6,400萬元，約新台幣（下同）1億9,740
    萬元，為避免聲請人即被告於獲得勝訴確定判決後，就相關
    支出之訴訟費用無法獲得清償，爰依民事訴訟法第96條第1
    項之規定，聲請命相對人即原告Doosan公司供訴訟費用擔保
    ，金額計算如下：
  1.第二審裁判費2,462,970元。
  2.第三審裁判費2,462,970元。
  3.第三審之律師費用500,000元：按民事訴訟法第三審上訴採
    律師強制代理制度，當事人委任律師所支出之酬金，依民事
    訴訟法第466條之3第l項，為訴訟費用之一部，則此部分之
    費用自亦為訴訟費用供擔保之範圍，而第三審律師酬金之計
    算，依司法院訂定發布之「法院選任律師及第三審律師酬金
    核定支給標準」第4條第1項第1款、第5條之規定，民事財產
    權之訴訟，於訴訟標的金額或價額3%以下之範圍內，斟酌案
    情之繁簡、訴訟之結果等定之，但最高不得逾50萬元，且按
    件數計算，本件原告Doosan公司請求之訴訟標的金額高達日
    圓5億6,400萬元，約新台幣1億9,740萬元，並涉及高度之專
    業性及技術性，案情顯較一般訴訟複雜，故此部分自應以50
    萬元為適當（有臺灣高等法院96年度抗字第762號裁定可參
    ）。
  4.綜上所述，相對人即原告Doosan公司應為聲請人即被告提供
    訴訟費用之擔保金為5,425,940元（2,462,970＋2,462,970
    ＋500,000＝5,425,940）。
(二)、本件本院訂於民國99年3月31日上午10時30分進行第一次言
    詞辯論程序，聲請人即被告既然尚未對本件為實體之辯論，
    因此本件尚無民事訴訟法第97條規定不得聲請命相對人即原
    告供擔保之情形。為此，請求裁定相對人即原告Doosan Me
    catec Co.,Ltd.應以5,425,940元為聲請人即被告供訴訟費
    用之擔保等語。
二、按原告於中華民國無住所、事務所及營業所者，法院應依被
    告聲請，以裁定命原告供訴訟費用之擔保，民事訴訟法第96
    條第1項前段定有明文。
三、經查：
(一)、本件相對人即原告訴請聲請人即被告應連帶給付日圓56,400
    萬元，及自民國98年8月1日起至清償日止按週年利率百分之
    5計算之利息，其訴訟標的金額為新台幣203,096,400元，有
    本院99年度重訴字第27號民事卷可稽。
(二)、又本件相對人即原告為外國公司，在中華民國境內無事務所
    及營業所，有起訴狀在卷足憑，則聲請人即被告依前揭規定
    ，聲請命相對人即原告供訴訟費用之擔保，應認為有理由。
    準此，相對人即原告應提供之訴訟費用擔保為5,557,610元
    （計算式：0000000＋0000000＋500000=0000000），茲說明
    如下：
  1.第二審裁判費2,528,805元。
  2.第三審裁判費2,528,805元。
  3.第三審律師酬金50萬元：
  (1)按對於第二審判決上訴，上訴人應委任律師為訴訟代理人。
    第三審律師之酬金為訴訟費用之一部，並應限定其最高額。
    民事訴訟法第466條之1第1項前段、第466條之3第1項定有明
    文。而第三審律師酬金之計算，依司法院訂定發布之「法院
    選任律師及第三審律師酬金核定支給標準」第4條第1項第1
    款、第5條規定，民事財產權之訴訟，於訴訟標的金額或價
    額百分之三以下之範圍內，斟酌案情之繁簡、訴訟之結果及
    律師之勤惰定之，但最高不得逾新台幣50萬元，且按件數計
    算。
  (2)本院審酌相對人即原告主張為生產有機電激發光顯示器，聲
    請人即被告奇晶光電股份有限公司向相對人即原告訂購封裝
    機及蒸鍍機（下稱系爭設備），然因系爭設備之測試方式及
    時程迭生爭議，且因聲請人即被告奇美電子股份有限公司之
    阻撓，相對人即原告無從依約進行測試，聲請人即被告奇晶
    光電股份有限公司反而據此主張系爭設備未能通過驗收測試
    等情，爰依前揭規定，斟酌訴訟標的金額及案情之繁簡等關
    於原告供訴訟費用之擔保目的性，暫定第三審律師之酬金為
    50萬元。
四、爰依民事訴訟法第96條第1項前段規定，裁定如主文。
中    華    民    國    99    年    3     月    23    日
                  民事第一庭    法      官  張季芬
以上正本係照原本作成。
如對本裁定抗告須於裁定送達後10日內向本院提出抗告狀，並應
繳納抗告費新台幣1,000元整。
中    華    民    國    99    年    3     月    23    日
                                書  記  官  顏惠華

司法院資訊處製作；財團法人民間司法改革基金會備份。
